【裁判字號】    92,交聲,406
【裁判日期】    920409
【裁判案由】    違反道路交通管理處罰條例聲明異議
【裁判全文】
臺灣臺北地方法院交通事件裁定                    九十二年度交聲字第四六號
    異議人即  甲○○
    受處分人
右列受處分人因違反道路交通管理處罰條例案件，對於台北市交通事件裁決所中華民
國九十二年三月十三日所為之處分（原處分案號：北市裁三字第駕裁二二－ＺＤ00
00000號），聲明異議，本院裁定如左：
    主  文
異議駁回。
    理  由
一、按汽車行駛高速公路，應依速限標誌指示，高速公路交通管制規則第五條第一項
    前段定有明文。汽車行駛於高速公路，而不遵管制之規定者，處汽車駕駛人新台
    幣（下同）三千元以上六千元以下罰鍰，道路交通管理處罰條例第三十三條第一
    項定有明文。又汽車駕駛人駕駛汽車違反道路交通管理處罰條例第三十三條規定
    者，除應依該條所規定之罰鍰處罰外，並予記違規點數一點，道路交通管理處罰
    條例第六十三條第一項第一款定有明文。再汽車所有人、駕駛人違反道路交通管
    理，經主管機關裁決後逾十五日未向管轄地方法院聲明異議，或其聲明異議經法
    院裁定確定，而不依裁決或裁定繳納罰鍰者，按其罰鍰數額，易處吊扣汽車牌照
    或駕駛執照一個月至三個月；不依期限繳送汽車牌照或駕駛執照者，吊銷其汽車
    牌照或駕駛執照，道路交通管理處罰條例第六十五條第一項第三款亦定有明文。
二、本件受處分人即異議人甲○○所有之車號ＤＧ－六０四０號自用小客車，於民國
    九十一年十一月十七日下午三時三十分許，沿國道一號道路即第一高速公路行駛
    ，途經該路段北上二百七十六公里處，該處路段速限為一百公里，受處分人竟以
    一百二十二公里之速度超速行駛，而為內政部警政署國道公路警察局第四警察隊
    （下稱國道四隊）使用電腦雷達自動照相測速器照相採證後，由員警依採證照片
    以受處分人有違反上開道路交通管理處罰條例第三十三條第一項規定之行為掣單
    逕行舉發，嗣受處分人向原處分機關提出申訴未接獲舉發通知單，原處分機關乃
    依道路交通管理處罰條例第三十三條第一項、第六十三條第一項第一款規定於九
    十二年三月十三日從輕裁處受處分人人罰鍰三千元並予記違規點數一點。
三、受處分人聲明異議意旨固不否認其所有之該車號自用小客車，於右揭時地以該時
    速行駛之事實，惟辯稱：當日從南部北上，在國道一號公路北向二七六公里及二
    四一公里處，均因超速遭拍照告發，因該車原先係由友人蔡孟達駕駛，行經嘉義
    交流道前，因蔡孟達身體不適，乃換由其繼續駕車北上，其與蔡孟達遂申請同時
    吊扣駕駛執照，然裁決所僅接受一張駕駛執照之吊扣，故聲明異議云云。經查：
    受處分人所有之上開自小客車於右揭時地超速行駛之違規事實，有經科學儀器即
    雷達自動照相測速器照相採證之照片附卷可稽，受處分人亦不否認上開事實；而
    受處分人應係對於原處分機關所為之處罰不服方聲明異議，若受處分人對於裁決
    書之處罰並未不服，僅係針對罰鍰如何執行即得否不繳納罰鍰易處吊扣駕駛執照
    表示不服，尚非本院應行審酌事項，則本件受處分人既非對裁決書裁處其罰鍰三
    千元並記違規點數一點表示不服，而係對於可否以吊扣駕駛執照取代罰鍰有所爭
    執，揆諸上開說明，本院尚難予以審酌，即難認其辯解為可採，本件事證明確，
    受處分人之違規行為堪以認定。
四、綜上所述，受處分人所有之該汽車確有在右揭時地在高速公路超速行駛之違規行
    為，從而原處分機關依上開道路交通管理處罰條例第三十三條第一項、第六十三
    條第一項第一款規定裁處受處分人罰鍰三千元，並予記違規點數一點，核無違誤
    ，本件受處分人之異議為無理由，應予駁回。
據上論斷，應依道路交通案件處理辦法第十九條，裁定如主文。
中      華      民      國    九十二    年      四      月    九      日
                                      臺灣臺北地方法院交通法庭
                                          法  官  陳容正
右正本證明與原本無異。
如不服本裁定應於送達後五日內向本院提出抗告狀
                                          書記官  彭雅慧
中      華      民      國    九十二    年      四      月    十一    日


司法院資訊處製作；財團法人民間司法改革基金會備份。
